# 谁能给我讲讲借壳上市把己方优良资产注入的重大资产重组的意义?

提问人：小青 99 时间：2013-11-14 12:18:55
谁能给我讲讲借壳上市把己方优良资产注入的重大资产重组的意义?
自己经营己方优良资产与把己方优良资产注入收购的上市壳公司相比，后者的好处在哪里?
我百度了一段时间，也没百明白，大家给我讲讲吧。

回答人：chenyiwei
如楼上网友所述，借壳上市可以实现原先非上市资产的证券化，提升其流动性和估值水平，同时获得了上市公司的融资平台，为以后的融资提供了更多便利。如果该被借壳的上市公司是净壳，则相当于重组方以放弃部分重组净资产权益（但不丧失控制权）为对价购买了上市公司的“壳”（取得流通权）；如果被借壳的上市公司构成业务的，则同时取得了对上市公司原有业务的控制权，可能可以享受到协同效应等好处。 但借壳上市与IPO相比，其缺点也很明显：（ 1 ）成本较高，需支付显性和隐性的买壳成本，有的高达数亿元。（ 2 ）可能会受到原壳中一些遗留的不干净问题的影响，因此必须对原壳进行彻底的尽职调查。（ 3 ）虽然审核流程相对IPO而言较为简单，但前期准备时间和成本并不低于IPO，而且目前借壳上市条件趋同于IPO是趋势。（ 4 ）由于被借壳的上市公司往往连续亏损，累积未弥补亏损很大，而上市公司对股东分红是以个别报表为基础，因此很可能出现借壳完成后上市公司虽有较多利润但无法分红的情况，要过若干年把个别报表层面未分配利润的红字全部弥补后才可能分红。由于证监会采用将现金分红与公开再融资挂钩的政策，可能导致借壳后相当长一段时间内，上市公司只能进行非公开融资。